臺灣板橋地方法院刑事判決　　　　　　　 96年度訴字第613號
公　訴　人　臺灣板橋地方法院檢察署檢察官
被　　　告　甲○○
上列被告因違反毒品危害防制條例案件，經檢察官提起公訴（96
年毒偵字第304 號），被告於準備程序中為有罪之陳述，經本院
合議庭裁定由受命法官進行簡式審判程序獨任審理，本院判決如
下：
    主  文
甲○○施用第一級毒品，累犯，處有期徒刑拾月。扣案之第一級
毒品海洛因壹包（淨重拾柒點柒零公克），沒收銷燬之。扣案之
上開海洛因之外包裝袋壹個，沒收之；又施用第二級毒品，累犯
，處有期徒刑陸月。扣案之第二級毒品甲基安非他命拾包（驗
前總毛重貳壹點零公克，取零點貳公克鑑定用罄，驗後總重
貳零點捌公克），均沒收銷燬之。扣案之上開甲基安非他命之外
包裝袋拾個，沒收之。應執行有期徒刑壹年貳月。扣案之第一
級毒品海洛因壹包（淨重拾柒點柒零公克）、扣案之第二級毒品
甲基安非他命拾包（驗前總毛重貳壹點零公克，取零點貳
公克鑑定用罄，驗後總重貳零點捌公克），均沒收銷燬之。扣案
之上開海洛因之外包裝袋壹個、上開甲基安非他命之外包裝袋拾
個，沒收之。
    事  實
一、甲○○曾於民國九十一年間，因毒品危害防制條例案件，經
    本院於九十一年七月三十一日以九十一年訴字第一一六三號
    判處有期徒刑八月，並於九十一年八月二十九日確定；再於
    九十一年間，因毒品危害防制條例案件，經本院於九十一年
    十二月十七日以九十一年易字第三三四五號判處有期徒刑六
    月，並於九十二年一月二十七日確定，前開二罪，經定應執
    行有期徒刑一年，而於九十三年七月十七日縮刑期滿執行完
    畢。另於八十八年間，因施用毒品案件，經臺灣臺北地方法
    院以八十八年毒聲字第一○一五號裁定送觀察勒戒，認有繼
    續施用毒品之傾向，經臺灣臺北地方法院以八十八年度毒聲
    字第一二四三號裁定令入戒治處所施以強制戒治，嗣經停止
    戒治，而於八十九年六月二十七日期滿，視為執行完畢。又
    於九十一年間，因施用毒品案件，經本院裁定令入戒治處所
    施以強制戒治，並於九十二年三月十四日戒治期滿執行完畢
    。詎其仍不知悔改，於前揭強制戒治執行完畢釋放後五年內
    ，竟基於施用第一級毒品海洛因之犯意，於九十五年十二月
    二十五日，在臺北市○○○路○段二四三號二樓住處，以將
    海洛因摻入香煙施用之方式，施用第一級毒品海洛因一次；
    又基於施用第二級毒品甲基安非他命之犯意，於九十五年十
    二月二十六日，在上開住處，以將甲基安非他命置於玻璃球
    內燒烤產生煙霧後施用之方式，施用第二級毒品甲基安非他
    命（起訴書誤載為「安非他命」）一次。嗣於九十五年十二
    月二十六日下午四時四十分許，在臺北縣板橋市○○路九一
    之一號冠君大飯店三○五室為警查獲，並扣得甲○○所有之
    第一級毒品海洛因一包（淨重十七點七零公克，空包裝重零
    點六三公克）及其外包裝袋一個、第二級毒品甲基安非他命
    十三包（驗前總毛重二一點零三公克，取零點二三公克鑑定
    用罄，驗後總重二零點八公克）及其外包裝袋十三個。再經
    採驗尿液後，查悉上情。
二、案經臺北縣政府警察局移送臺灣板橋地方法院檢察署檢察官
    偵查起訴。
    理  由
一、按除被告所犯為死刑、無期徒刑、最輕本刑為三年以上有期
    徒刑之罪或高等法院管轄第一審案件者外，於第一次審判期
    日前之準備程序進行中，被告先就被訴事實為有罪之陳述時
    ，審判長得告知被告簡式審判程序之旨，並聽取當事人、代
    理人、辯護人及輔佐人之意見後，裁定進行簡式審判程序，
    刑事訴訟法第二百七十三條之一第一項定有明文。經核本件
    被告甲○○所犯係死刑、無期徒刑、最輕本刑為三年以上有
    期徒刑以外之罪，其於準備程序中就被訴事實為有罪之陳述
    ，經法官告知簡式審判程序之旨，並聽取公訴人及被告之意
    見後，本院合議庭認宜進行簡式審判程序，爰依首揭規定合
    議裁定由受命法官獨任進行簡式審判程序，合先敘明。
二、上揭事實，業據被告甲○○於本院審理時坦承不諱（見本院
    卷第三七頁），且其於上揭時地為警查獲時所採取之尿液，
    經送請台灣檢驗科技股份有限公司檢驗結果，鴉片類、安非
    他命類均呈陽性反應，有該公司九十六年一月二十四日報告
    編號CH/2007/10620 號濫用藥物尿液檢驗報告一紙附卷可稽
    。且被告於上揭時地為警查獲時，有白粉一包、白色透明結
    晶體十三包扣案可資佐證，而該白粉、白色透明結晶體分別
    經送法務部調查局、內政部警政署刑事警察局鑑定結果，白
    粉認含有海洛因成分（淨重十七點七零公克，空包裝重零點
    六三公克）；而白色透明結晶體係甲基安非他命（Methamph
    etamine） 成分（驗前總毛重二一點零三公克，取零點二三
    公克鑑定用罄，驗後總重二零點八公克），有法務部調查局
    九十六年一月二十三日調科壹字第09623007130 號鑑定書、
    內政部警政署刑事警察局九十六年一月二十六日刑鑑字第09
    60006912號鑑定書各一紙附卷可稽，足徵被告前開自白與事
    實相符，應堪採信。另查人體施用甲基安非他命後，其主要
    代謝物中，未改變型態之甲基安非他命占施用劑量達百分之
    四三，安非他命則約為百分之五；人體若係施用安非他命後
    ，主要代謝物中則有未改變型態之安非他命，但無甲基安非
    他命，此經法務部調查局以九十三年五月四日調科壹字第
    093624 13980號函釋明在案。足見人體若施用安非他命，其
    尿液代謝物不可能出現甲基安非他命，惟人體若施用甲基安
    非他命，其尿液代謝物除主要有甲基安非他命外，亦可能有
    少量之安非他命。是本件被告之尿液除呈現較少量之安非他
    命陽性反應外，主要係呈現甲基安非他命之陽性反應，依上
    開函示，被告自不可能係施用安非他命，而應係施用甲基安
    非他命。公訴意旨認被告係施用安非他命，顯係誤解，附此
    敘明。又被告曾於八十八年間，因施用毒品案件，經臺灣臺
    北地方法院以八十八年毒聲字第一○一五號裁定送觀察勒戒
    ，認有繼續施用毒品之傾向，經臺灣臺北地方法院以八十八
    年度毒聲字第一二四三號裁定令入戒治處所施以強制戒治，
    嗣經停止戒治，而於八十九年六月二十七日期滿，視為執行
    完畢。又於九十一年間，因施用毒品案件，經本院裁定令入
    戒治處所施以強制戒治，並於九十二年三月十四日戒治期滿
    執行完畢，有臺灣高等法院被告前案紀錄表一件附卷可憑，
    是被告顯係於強制戒治期滿後五年以內再施用第一級毒品海
    洛因、第二級毒品甲基安非他命。本件事證明確，被告上開
    犯行洵堪認定。
三、查海洛因、甲基安非他命係毒品危害防制條例第二條第二項
    所稱之第一級毒品、第二級毒品，不得持有、施用，被告竟
    持之以施用，核其所為，係犯毒品危害防制條例第十條第一
    項之施用第一級毒品罪、同條第二項施用第二級毒品罪。被
    告持有海洛因、甲基安非他命後，進而施用，其持有海洛因
    、甲基安非他命行為應分別被其施用之行為所吸收，不另論
    罪。被告所犯上開二罪間，犯意各別，行為互殊，應予分論
    併罰。再被告曾於九十一年間，因毒品危害防制條例案件，
    經本院於九十一年七月三十一日以九十一年訴字第一一六三
    號判處有期徒刑八月，並於九十一年八月二十九日確定；再
    於九十一年間，因毒品危害防制條例案件，經本院於九十一
    年十二月十七日以九十一年易字第三三四五號判處有期徒刑
    六月，並於九十二年一月二十七日確定，前開二罪，經定應
    執行有期徒刑一年，而於九十三年七月十七日縮刑期滿執行
    完畢，此有臺灣高等法院被告前案紀錄表一件可按，其於有
    期徒刑執行完畢後五年內，故意再犯本件有期徒刑以上之罪
    ，為累犯，依法加重其刑。爰審酌被告有施用毒品犯罪前科
    ，已如前述，素行非佳，而其經強制戒治後仍再犯相同罪行
    ，顯見意志不堅，且所持有之海洛因及甲基安非他命數量非
    少，惟念其犯罪係戕害自身，尚未害及他人，所犯情節非重
    ，及犯罪後承認犯行，態度良好等一切情狀，各量處如主文
    所示之刑，並定其應執行之刑。又扣案之白粉一包確係第一
    級毒品海洛因一包（淨重十七點七零公克，空包裝重零點六
    三公克）、白色透明結晶體十三包（驗前總毛重二一點零三
    公克，取零點二三公克鑑定用罄，驗後總重二零點八公克）
    確係第二級毒品甲基安非他命，已如前述，爰依毒品危害防
    制條例第十八條第一項前段之規定，均宣告沒收併銷燬之。
    送鑑耗損之海洛因粉末、甲基安非他命結晶體既已滅失，自
    無庸宣告沒收。而扣案之上開海洛因外包裝袋一個、甲基安
    非他命外包裝袋十三個，均係被告所有，供其施用第一級毒
    品海洛因、第二級毒品甲基安非他命所用之物，業據被告於
    本院審理時供述在卷，爰依刑法第三十八條第一項第二款之
    規定併予宣告沒收。
四、又檢察官移送併辦意旨另以被告於九十六年二月四日中午十
    二時許為警採尿前回溯二十六小時內某時止，在不詳處所，
    施用第一級毒品海洛因，另基於施用第二級毒品安非他命之
    犯意，於同年二月二日某時許，在臺北市萬華區○○○路○
    段二四三號二樓住處，施用第二級毒品安非他命，嗣於同年
    月四日中午十二時許，在臺北縣板橋市○○路○段二六三號
    二樓為警查獲，所涉毒品危害防制條例第十條第一項、第二
    項之施用第一級毒品、第二級毒品罪嫌部分（即九十六年毒
    偵字第一三一三號），與本件起訴犯罪事具有包括一罪之裁
    判上一罪關係，請求併予審理云云。經查本件被告犯罪之時
    間係在九十五年十二月二十五日、同月二十六日，而移送併
    辦部分之犯罪時間係在九十六年二月四日中午十二時許為警
    採尿前回溯二十六小時內某時，兩者時間相距逾二月，且依
　  被告於本院審理時所述：「九十五年十二月至九十六年二月
    四日被查獲中間，我有施用海洛因、安非他命或一起施用，
    有施用但很少施用，沒有成癮」等語（見本院卷第三七頁）
    ，難認被告該移送併辦之施用第一級毒品、第二級毒品犯行
    ，與本件被告犯罪具有包括一罪之關係存在，故移送併辦部
    分，本院自無從併予審理，應退請檢察官另行處理。
據上論斷，應依刑事訴訟法第二百七十三條之一第一項、第二百
九十九條第一項前段，毒品危害防制條例第十條第一項、第二項
第十八條第一項前段，刑法第十一條前段、第四十七條第一項、
第五十一條第五款、第三十八條第一項第二款，判決如主文。
本案經檢察官張誌洋到庭執行職務。
中　　華　　民　　國　　96　　年　　4 　　月　　30　　日
                  刑事第五庭    法　官  李麗珠
上列正本證明與原本無異。
如不服本判決，應於送達後十日內向本院提出上訴狀
                                書記官  林政良
中　　華　　民　　國　　96　　年　　4 　　月　　30　　日
附錄本判決論罪法條：
毒品危害防制條例第10條：
施用第1級毒品者，處6月以上5年以下有期徒刑。
施用第2級毒品者，處3年以下有期徒刑。
